【裁判字號】    94,上易,2038
【裁判日期】    950530
【裁判案由】    傷害等
【裁判全文】
臺灣高等法院刑事判決                94年度上易字第2038號
上  訴  人  臺灣基隆地方法院檢察署檢察官
上  訴  人
即  被  告  丁○○
上  訴  人
即  被  告  甲○○
                    統一編號：F135015號
上  訴  人
即  被  告  戊○○
上列上訴人因被告等傷害等案件，不服臺灣基隆地方法院94年度
易字第311號，中華民國94年9月30日第一審判決（起訴案號：臺
灣基隆地方法院檢察署93年度偵字第3802號），提起上訴，本院
判決如下：
    主  文
原判決關於戊○○部分撤銷。
戊○○傷害人之身體，處拘役參拾日，如易科罰金，以佰元折
算壹日。
其他上訴駁回。
    事  實
一、丁○○、甲○○（越南籍）係夫妻，於民國93年8 月28日晚
    間6 時30分許，因小孩感冒發燒身體不適，而帶至基隆市○○○路174 之12號「超群診所」就診（負責醫師為乙○○，
    另有合夥醫師戊○○輪流看診），由丁○○負責掛號，甲○○則偕同小孩先進入診療室內，戊○○於看診後，認小孩罹
    患嚴重支氣管炎，建議轉診前往大型醫院處理，其間並以嚴
    厲語氣責難甲○○身為母親而未照顧好小孩，丁○○在外聽
    聞戊○○責罵甲○○，心生不滿而進入診療室內質問戊○○
    看診為何還要罵人，甲○○亦認小孩病情並非如此嚴重，無
    法接受醫師轉診建議，戊○○見丁○○怒氣沖沖，亦感不悅
    而稱：「不然你想怎樣」，此時甲○○見現場氣氛凝重，先
    將小孩抱到診療室外之候診室，由另名年齡稍長之小孩照護
    ，再隻身返回診療室內與戊○○爭吵，雙方於一陣口角互罵
    後，丁○○竟基於傷害之犯意，出手揮拳打向戊○○之臉部
    ，戊○○遭受毆打後，益生氣憤，隨即亦基於傷害之犯意出
    手毆打丁○○，丁○○與戊○○二人扭打拉扯之際，戊○○
    跌倒在地，甲○○見機不可失，竟基於與丁○○共同傷害戊○○之犯意聯絡，上前抓住戊○○以供丁○○接續毆打，並
    手持其當日腳踩之木屐1隻（未據扣案），作勢要毆打戊○○，嗣經當日值班之護士李美雲、丙○○上前勸阻，並將雙
    方拉開，始暫時結束肢體衝突。其後，丁○○、甲○○與戊○○仍持續在診療室內互相對罵，戊○○氣憤難消之餘，亦
    接續同前傷害犯意，丁○○、甲○○亦仍接續先前傷害之犯
    意聯絡，丁○○、甲○○一同出手毆打戊○○，而戊○○亦
    出手毆打丁○○，三人一路從診療室內打到診療室門外走道
    ，其間，甲○○並手持上開木屐，猛力朝戊○○之頭部敲打
    ，護士丙○○見狀再次上前勸阻，並表示李美雲已經打電話
    報警，雙方始罷手結束，丁○○、甲○○並於警方到場前即
    帶同小孩離去。經歷上開二波衝突，丁○○因此受有胸壁挫
    傷、（假門牙掉落，未成傷）、頸部挫傷及右耳挫瘀傷等傷
    害，戊○○則受有頭部多處挫傷併右額血腫頸部多處抓傷、
    右手右小指甲外傷脫落、雙手手掌擦傷、雙前臂多處抓傷及
    臉部瘀血性外傷等傷害（丁○○告訴戊○○涉嫌誣告，以及
    戊○○告訴丁○○恐嚇、妨害名譽、誹謗部分，均另由臺灣
    基隆地方法院檢察署檢察官處理）。
二、案經戊○○、丁○○告訴而由基隆市警察局第四分局報告臺
    灣基隆地方法院檢察署檢察官偵查起訴。
    理  由
壹、程序部分：
    按被告以外之人於審判外之言詞或書面陳述，除法律有規定
    者外，不得作為證據；被告以外之人於偵查中向檢察官所為
    之陳述，除顯有不可信之情況者外，得為證據；被告以外之
    人於審判中有到庭後無正當理由拒絕陳述者，其於檢察事務
    官、司法警察官或司法警察調查中所為之陳述，經證明具有
    可信之特別情況，且為證明犯罪事實之存否所必要者，得為
    證據；除顯有不可信之情況外，公務員職務上製作之紀錄文
    書、證明文書，亦得為證據；被告以外之人於審判外之陳述
    ，雖不符刑事訴訟法第159條之1至第159條之4之規定，而經
    當事人於審判程序同意作為證據，法院審酌該言詞陳述或書
    面陳述作成時之情況，認為適當者，亦得為證據。當事人、
    代理人或辯護人於法院調查證據時，知有第159條第1項不得
    為證據之情形，而未於言詞辯論終結前聲明異議者，視為有
    前項之同意。刑事訴訟法第159條第1項、第159條之1第2項
    、第159條之3第4款、第159條之4第1款、第159條之5就此分
    別定有明文。本件被告丁○○、甲○○2人對於彼此間以共
    同被告之身份及對於告訴人戊○○於警詢、偵查之陳述、被
    告戊○○對於告訴人丁○○及證人甲○○等2人於警詢、偵
    查之陳述，雖係審判外之陳述，惟公訴人及上訴人即被告丁○○、甲○○、戊○○等3人均未於言詞辯論終結前就渠等
    人以上開身份於警訊及偵查中之陳述聲明異議，本院審酌該
    等言詞陳述作成時之情況，認為適當，依刑事訴訟法第159
    條之5之規定，丁○○、甲○○、戊○○或以告訴人、被害
    人、共同被告及證人身份於警訊及偵查中之陳述，均得為證
    據。
貳、被告丁○○、甲○○部分：
一、訊據被告丁○○僅坦承其有出手撥推告訴人戊○○，辯稱：
    伊在外面掛號時，聽到戊○○在診療室內大聲責罵甲○○怎
    麼顧小孩之類的話，伊才走進診療室內質問戊○○為何要罵
    甲○○，不料戊○○站起身表示「不然你想怎樣」，接著就
    上前將伊撲倒在地，並出手毆打伊，伊當時只是想掙扎，才
    將戊○○撥、推開，根本沒有出手打人；被告甲○○則矢口
    否認有上開傷害告訴人戊○○之犯行，辯稱：當時戊○○責
    罵其不會顧小孩，口氣很不好，其夫丁○○才會進入診療室
    內質問戊○○，後來雙方互罵髒話，戊○○先動手打丁○○
    ，而其當時手上還抱著小孩，不可能有辦法拉住戊○○以供
    丁○○毆打，其也沒有拿木屐毆打戊○○頭部云云。
二、經查：
  (一)被告丁○○、甲○○前開供毆打稱告訴人戊○○先之事實，
    迭據證人即告訴人戊○○於警詢、偵查、原審及本院證訴綦
    詳，而證人即告訴人戊○○因此受有頭部多處挫傷併右額血
    腫頸部多處抓傷、右手右小指甲外傷脫落、雙手手掌擦傷、
    雙前臂多處抓傷及臉部瘀血性外傷等傷害，有驗傷診斷證明
    書一紙、戊○○受傷時所拍攝之照片多張在卷可稽（偵查卷
    第56、61、62頁），並經診斷醫師即證人乙○○於本院結證
    屬實（本院卷第72頁反面）。
  (二)雖被告丁○○辯稱告訴人戊○○先出手打，伊是被動抵擋乙
    節云云，除為告訴人戊○○堅決否認外，證人丙○○於偵查
    及原審審理中結證稱：伊當時在掛號室，先聽到戊○○表示
    小孩發高燒，建議轉診至大型醫院，病患家長（指丁○○、
    甲○○）無法接受，認為病情沒有如此嚴重，雙方便開始爭
    吵，丁○○對戊○○罵髒話，接著出拳毆打戊○○臉部，戊○○就從椅子上站起來，三人就扭成一團，後來戊○○被打
    跌倒在地，甲○○上前抓住戊○○讓丁○○繼續毆打戊○○
    ，甲○○並拿著木屐作勢要打戊○○，伊與李美雲上前勸阻
    後，雙方有先分開，但仍彼此對罵，沒多久又開始扭打互毆
    ，一路從診療室內打到診療室門口走道上，伊又上前勸阻，
    並表示已經報警，雙方才分開等語（偵查卷第66、67頁，原
    審卷第83、84頁），另證人鄭貴今於原審具結證稱：伊當日
    前往超群診所看診，抵達後先到診所後方休息，後來聽到診
    療室內傳出爭吵聲，探出頭來看到戊○○、丁○○從診療室
    一路打到診療室門口走道上，他們三人（指被告三人）互相
    打在一起，戊○○之眼鏡被打掉，甲○○有拿木屐不止一次
    猛打戊○○頭部等語（原審卷第61頁），足見雙方肢體衝突
    計有二波，事件應係起因於告訴人戊○○為小孩看診後，判
    定病情嚴重而建議轉診，其間並責罵被告甲○○未能妥善照
    顧小孩，被告丁○○、甲○○無法接受轉診建議與醫師責難
    ，始由被告丁○○先出手毆打告訴人戊○○，旋基於傷害之
    犯意聯絡，由被告甲○○抓住告訴人戊○○以供被告丁○○
    毆打，經在場護士勸阻後，雖曾短暫停止衝突，然未幾又互
    相出手攻擊對方，被告丁○○、戊○○並因此受傷。故被告
    丁○○上開辯解，顯屬不實。參諸被告丁○○於偵查中自承
    ：「（你有打他頭臉？）我手亂打，不知打到他那裡」（偵
    查卷第51頁），益見被告丁○○確有動手毆打告訴人戊○○
    ，其辯稱遭告訴人戊○○壓倒在地，並未打人云云，顯無可
    採。
  (三)被告甲○○雖一再矢口否認曾毆打告訴人戊○○，然其不否
    認當日穿著木屐（原審卷第60頁），且自證人鄭貴今、丙○○上開證述，被告甲○○確有抓住告訴人戊○○以供被告丁○○毆打，並有手持木屐毆打告訴人戊○○頭部之舉措。至
    被告甲○○雖辯稱其當時手抱著小孩，沒有辦法出手打告訴
    人戊○○云云，然證人李美雲（又名李朔琳）、鄭貴今均於
    原審中結證稱：發生衝突時，甲○○並未抱著小孩，互核與
    告訴人即證人戊○○供稱：當時丁○○一進來，甲○○就先
    將小孩抱到外面，然後再隻身進入診療室之情相符（原審卷
    第88頁），足見被告甲○○上開辯解，無可採信。
  (四)綜上所述，被告丁○○、甲○○上開辯解，無可採信，被告
    丁○○、甲○○共同傷害告訴人戊○○之犯行堪可認定，應
    依法論科。
三、核被告丁○○、甲○○所為，均係犯刑法第277條第1項之傷
    害罪。被告丁○○、甲○○雖於二波肢體衝突中，均有出手
    毆打戊○○，然其二人係本於單一傷害犯意而接續多次實施
    傷害犯行，依一般社會健全觀念，在時間差距上，各係難以
    強行分割，在刑法評價上，係視為數個舉動之接續施行，合
    為包括之一行為予以評價，均屬接續犯，應論以單純一罪（
    最高法院86年度臺上字第3295號判例意旨參照）。被告丁○○先出手毆打戊○○，被告甲○○繼之參與毆打（即所謂之
    「事中共犯」），其二人就上開傷害犯行間有犯意聯絡及行
    為分擔，應論以共同正犯。原審經審理結果，認為被告丁○○、甲○○共同犯刑法第277條第1項之傷害罪，並審酌被告
    丁○○、甲○○均無不良素行，僅因看診細故，竟互毆成傷
    ，被告丁○○、甲○○身為病患家長，若無法接受醫師看診
    方式、言語態度，本可另尋其他診所就醫，被告丁○○竟於
    診療室內先行出拳毆打醫師，進而導致雙方互毆，惡性相較
    其餘被告為重；而被告甲○○為越南籍外僑，語言表達與溝
    通能力較常人為差，其參與毆打醫師之舉措，雖屬不該，然
    應係身為母親，見醫師語多責怪又建議轉診，誤會被告戊○○不願幫小孩看診，一時衝動所致，惡性尚非至鉅、犯後未
    與告訴人戊○○達成和解等一切情狀；量處被告丁○○有期
    徒刑肆月，量處被告甲○○拘役伍拾日，並均諭知易科罰金
    折算之標準為300元折算一日，並敘明被告甲○○持之毆打
    告訴人戊○○之木屐1隻，雖係被告甲○○所有且供本件傷
    害犯罪所用之物，然因未據扣案，為免將來執行困難，爰不
    予宣告沒收，認事用法及量刑均無不當，應予維持，被告丁○○、甲○○上訴意旨辯稱係告訴人戊○○先行出手毆打，
    原判決量刑過重，及檢察官依告訴人戊○○請求上訴意旨指
    摘原判決就被告丁○○、甲○○量刑過輕云云，均核無理由
    ，應予駁回。
參、被告戊○○部分：
一、訊據被告戊○○雖不否認其有出手還擊，然辯稱：伊當時向
    甲○○表示，小孩發高燒，經診斷應係支氣管炎，建議轉診
    前往大醫院處理，這時丁○○帶著酒味跑進診療室辱罵伊沒
    有醫德，隨即動手毆打伊頭臉，甲○○從背後抓住伊讓丁○○打，還用鞋子打伊頭部，當時丁○○、甲○○聯手對其毆
    打，其單純只是出於防衛而還手抵擋、閃躲云云。
二、按對於現在不法之侵害，而出於防衛自己或他人權利之行為
    ，不罰，刑法第23條前段定有明文。又正當防衛必須對於現
    在不法之侵害始得為之，侵害業已過去，即無正當防衛可言
    。至彼此互毆，又必以一方初無傷人之行為，因排除對方不
    法之侵害而加以還擊，始得以正當防衛論。故侵害已過去後
    之報復行為，與無從分別何方為不法侵害之互毆行為，均不
    得主張防衛權（最高法院30年上字第1040號判例意旨參照）
    。且依我國終審機關邇來之一致見解，略以：衡之一般社會
    經驗法則，互毆係屬多數動作構成單純一罪而互為攻擊之傷
    害行為，縱令一方先行出手，而還擊一方在客觀上苟非單純
    僅對於現在不法之侵害為必要排除之反擊行為，因其本即有
    傷害之犯意存在，則對其互為攻擊之還手反擊行為，自無主
    張防衛權之餘地。惟查：
  (一)證人丙○○於偵查及原審審理中結證稱：伊當時在掛號室，
    先聽到戊○○表示小孩發高燒，建議轉診至大型醫院，病患
    家長（指丁○○、甲○○）無法接受，認為病情沒有如此嚴
    重，雙方便開始爭吵，丁○○對戊○○罵髒話，接著出拳毆
    打戊○○臉部，戊○○就從椅子上站起來，三人就扭成一團
    ，後來戊○○被打跌倒在地，甲○○上前抓住戊○○讓丁○○繼續毆打戊○○，甲○○並拿著木屐作勢要打戊○○，伊
    與李美雲上前勸阻後，雙方有先分開，但仍彼此對罵，沒多
    久又開始扭打互毆，一路從診療室內打到診療室門口走道上
    ，伊又上前勸阻，並表示已經報警，雙方才分開等語（偵查
    卷第66、67頁，原審卷第83、84頁），依被告丁○○在對戊○○辱罵，即出拳毆打戊○○臉部後，並未再接續毆打傷害
    告訴人戊○○，是以被告丁○○對被告戊○○之不法之侵害
    業已過去，即無正當防衛可言，復觀之被告戊○○隨即就從
    椅子上站起來，予以反擊，三人就扭成一團等情，顯然係對
    告訴人丁○○已發生侵害過去後之報復行為，自不得主張防
    衛權，被告戊○○辯稱係正當防衛云云，即無可採。
  (二)又依證人丙○○上開結證所言，雙方經勸阻後，曾短暫結束
    扭打，其後互相對罵髒話，並再次發生衝突，進而一路自診
    療室內扭打至診療室門口走道上，足證被告三人尚有發生第
    二波肢體衝突。而因證人丙○○、李美雲、鄭貴今均證稱不
    知或無印象該次肢體衝突（指第二波於診療室門口之扭打）
    係何人先動手，被告亦均否認己方先動手，參諸證人丙○○
    於偵查及原審中結證稱：戊○○也有出手揮過去，出手打丁○○等語（偵查卷第67頁，原審卷第84頁），則依客觀證據
    應認該次衝突係無從分別何方為不法侵害之互毆行為，依前
    揭判例意旨，雙方均無援引正當防衛圖免刑責之餘地。亦即
    被告三人於第二波肢體衝突中，仍本即有接續傷害之犯意存
    在，其對互為攻擊之還手反擊行為，自非防衛權之行使。故
    被告戊○○此部分之正當防衛抗辯，亦無可採。
  (三)而告訴人丁○○因此受有胸壁挫傷、頸部挫傷及右耳挫瘀傷
    等傷害，有偵查卷附濟仁診所93年8月28日診斷證明書、長
    庚紀念醫院基隆分院93年8月29日診斷證明書可稽。至被告
    戊○○雖一再質疑上開診斷證明書之證明力，然告訴人丁○○所掉落之門牙為假牙，業經其陳述在卷，則被告戊○○質
    疑門牙掉落應會出血不止，容有誤會。而被告戊○○確有如
    前所述之接續2次毆打告訴人丁○○行為，告訴人丁○○受
    有上開傷害，實未見有何違背常理之處，被告戊○○以上開
    診斷證明書未具體標繪傷勢位置而提出質疑，尚無可採。
  (四)至於公訴人認為被告戊○○出手毆打告訴人被告丁○○，使
    用丁○○門牙掉落，此部分亦受有傷害一情，惟告訴人丁○○掉落者為假門牙，業據告訴人丁○○陳明在卷，且其並無
    其他口腔內傷口及其他顏面挫傷，亦有長庚紀念醫院基隆分
    院94年12月14日公函在卷可稽（本院卷第38頁），是告訴人
    丁○○假門牙雖掉落，然尚未受有此部分之傷害，應可認定
    ，公訴人認為告訴人丁○○因被告戊○○出手毆打而使丁○○假門牙掉落亦受有傷害云云，尚有誤會。
  (五)綜上所述，被告戊○○上開傷害犯行，亦堪認定，應依法論
    科。
三、核被告戊○○所為，係犯刑法第277條第1項之傷害罪，被告
    戊○○雖於二波肢體衝突中，均有出手毆打丁○○，然其係
    係本於單一傷害犯意而接續多次實施傷害犯行，依一般社會
    健全觀念，在時間差距上，各係難以強行分割，在刑法評價
    上，係視為數個舉動之接續施行，合為包括之一行為予以評
    價，均屬接續犯，應論以單純一罪（最高法院86年度臺上字
    第3295號判例意旨參照）。
四、原審就被告戊○○罪證明確，予以論科，固非無見，惟：(一)
    被告戊○○於第一次毆打告訴人丁○○時，已並不構成正當
    防衛，原審認為符合正當防衛，自有未洽。(二)被告戊○○雖
    有出手毆打丁○○，使其假門牙掉落，此部分並未造成丁○○受傷，原審認為丁○○假門牙掉落受有傷害，事實認定與
    卷內事證不符，被告戊○○上訴意旨仍執前詞否認犯罪為無
    理由，應予駁回，然而檢察官上訴意旨指摘原判決不當，為
    有理由，自應由本院撤銷原判決，予以改判，而被告戊○○
    責罵被告甲○○，雖係本於醫師專業之情急之語，然未妥善
    處理醫病關係，以致與病患家長互毆，未能節制己身教育病
    人之言語態度，以致與病患家屬互毆，固屬案發主因，惟其
    遭被告丁○○出手攻擊於先，犯後未與告訴人和解等一切情
    狀，量處如主文第二項所示之刑，併諭知易科罰金之折算標
    準。
肆、無罪部分：
一、公訴意旨另以：被告甲○○手拿木屐敲打診療室座椅，致令
    該座椅不堪使用，足以生損害於超群診所及告訴人戊○○，
    因認被告甲○○另犯刑法第354 條之毀損罪云云。
二、按認定犯罪事實所憑之證據，無論其為直接或間接證據，在
    訴訟上之證明，均須達於通常一般之人不致有所懷疑而得確
    信其為真實之程度，始得據為有罪之認定，倘其證明尚未達
    到此一程度而有合理之懷疑存在，即應儘先無罪之推斷（參
    考最高法院76年台上字第4986號判例）。至告訴人之指訴，
    係以使被告受刑事訴追為目的，是以告訴人之指訴為證據方
    法，除其指訴須無瑕疵，且應有察與事實相符之佐證，始得
    資為判決之基礎（最高法院著有52年台上字第1300號及61年
    台上字第3099號判例參照。而所謂無瑕疵，係指被害人所為
    不利被告之陳述，與社會上一般生活經驗或卷存其他客觀事
    實並無矛盾而言；另所謂就其他方面調查認與事實相符，非
    僅以所援用之旁證足以證明被害結果為已足，尤須綜合一切
    積極佐證，除認定被告確為加害人之可能外，在推理上無從
    另為其他合理原因之假設，有一不合於此，即不能以被害人
    之陳述作為論斷之證據。又刑法毀損罪所謂「毀棄」係指銷
    燬滅除、拋棄，使物之效用全部喪失，「損壞」係指損傷破
    壞物體，使物之外形發生重大變化，並降低物之可用性，亦
    即物之性質、外形及其特定目的之可用性，較其原來之狀態
    ，顯有不良之改變，「致令不堪用」則指以毀棄、損壞以外
    之其他方法，雖未毀損原物，但其物之效用喪失者。
三、本院經查：
  (一)查設址基隆市○○○路174之12號「超群診所」之負責醫師
    為案外人乙○○，該診所實係由告訴人戊○○與案外人乙○○合夥經營乙節，有基隆市衛生局94年8月4日基衛醫壹字第
    0940009439號函附申請核准登記資料、告訴人戊○○94年8
    月30日當庭提出之合夥契約書為憑，並經證人乙○○於本院
    結證屬實（原審卷第12、65、66頁，本院卷第73頁），則告
    訴人戊○○針對該診所內之財物具有所有權與管領權，當無
    疑義，茲告訴人戊○○針對診所財物遭受毀損提出告訴，應
    屬適法，合先敘明。
  (二)公訴意旨認被告甲○○涉犯刑法第354條之毀損罪嫌，無非
    係以偵查卷第61頁中下方、第63頁左側所示診所內之座椅皮
    面破裂之照片2張為證，被告甲○○雖否認其手拿木屐敲打
    「超群診所」內之物品，然證人李美雲、丙○○均結證證稱
    ：有目睹甲○○拿木屐敲打診所木門、診療桌等語，則被告
    甲○○確曾於雙方發生衝突時，持木屐敲打診所內木門、診
    療桌之事實，固堪認定。是以被告甲○○此部分所辯，雖難
    以採信，但木門、診療桌並無銷燬滅除、拋棄之使該物之效
    用全部喪失，或損傷破壞物體，使物之外形發生重大變化，
    並降低物之可用性，及效用喪失之情形，被告甲○○縱持拿
    木屐敲打診所木門、診療桌，並無造成毀損之情形，此部分
    與毀損之構成要件不符。
  (三)另公訴意旨係援引前揭偵查卷內座椅照片，亦論稱被告甲○○敲打座椅，致令該座椅不堪使用。然依證人李美雲、丙○○於本院審理中之證述，彼等均未目睹被告甲○○持木屐敲
    打該座椅，其中丙○○並證稱：該座椅本來就有裂損，並非
    被告甲○○所造成等語（94年9月20日審判筆錄參照），則
    依卷內相關事證，實不足以證明該座椅所受裂損與被告甲○○有關。
  (四)至告訴人戊○○雖提出其於檢察官偵查中自行蒐證之光碟1
    片（附於偵查卷內），指稱診所內尚有木門、垃圾桶蓋、文
    宣資料等財物遭被告甲○○毀損云云。然依該光碟片輸出列
    印之照片檔案所示（偵查卷第61至63頁參照），木門與垃圾
    桶蓋僅外觀遭受些微裂損，其性質、外形及其特定目的之可
    用性，較其原來之狀態，並無明顯不良之改變，物之效用亦
    未喪失，實與前揭刑法毀損罪之要件不符。
四、被告甲○○上開行為尚與刑法毀損罪之構成要件有間，本案
    不能證明被告甲○○犯毀損罪，原審為被告甲○○無罪判決
    之諭知，並無不當，應予維持，檢察官依告訴人戊○○請求
    仍執前詞提起上訴指摘原判決不當，為無理由，應予駁回。
據上論斷，應依刑事訴訟法第368條、第369條第1項前段、第364
條、第299條第1項前段，刑法第28條、第277條第1項、第41條第
1項前段，罰金罰鍰提高標準條例第1條前段、第2條，判決如主
文。
本案經檢察官呂文忠到庭執行職務。
中    華    民    國    95    年    5     月    30    日
                  刑事第19庭審判長法  官  宋  祺
                                  法  官  陳憲裕
                                  法  官  蔡明宏
以上正本證明與原本無異。
不得上訴。
                                  書記官  陳建邦
中    華    民    國    95    年    5     月    30    日
附錄：本案論罪科刑法條全文
刑法第277條
傷害人之身體或健康者，處 3 年以下有期徒刑、拘役或 1 千元
以下罰金。
犯前項之罪因而致人於死者，處無期徒刑或 7 年以上有期徒刑；
致重傷者，處3年以上10年以下有期徒刑。


司法院資訊處製作；財團法人民間司法改革基金會備份。
